【裁判字號】    89,婚,37
【裁判日期】    890310
【裁判案由】    離婚
【裁判全文】
臺灣板橋地方法院民事判決  八十九年度婚字第三十七號
    原      告  甲○○○
    被      告  乙○○
右當事人間請求離婚事件，本院判決如左：
    主    文
准原告與被告離婚。
訴訟費用由被告負擔。
    事    實
甲、原告方面：
  一、聲明：如主文所示。
  二、陳述：原告與被告於民國︵下同︶七十年十月二十五日結婚，育有一子二女，
      婚後兩造相處尚相安無事，惟自八十五年七月間以後，被告性情突變，常在外
      與朋友酗酒，返家如稍不如意，即對原告大聲辱罵，甚至出手毆打，原告對被
      告所為，百般忍受，原冀其能有所悔悟，詎料，被告非但無悔過之心，尚且變
      本加厲，隨意施手毆打原告，造成原告多次傷害，顯見其具有傷害之慣行。又
      於八十八年十月二十八日，兩造在家中因細故發生爭吵，被告即將原告壓倒在
      地上，施以拳打腳踢，致使原告身體上有多處傷害，幸經鄰居報警處理，原告
      始免受更進一步的傷害，是原告所為實已符合民法第一千零五十二條第一項第
      三款不堪同居之虐待，為此訴請與被告與離婚等語。
  三、證據：提出戶籍謄本一件、診斷證明書影本五件為證，並聲請訊問證人即兩造
      之長女洪竹君、次女洪皓瑋。
乙、被告方面：
  一、聲明：駁回原告之訴。
  二、陳述：原告陳述其遭受被告毆打及提出之驗傷診斷書，並不實在，因伊之傷勢
      如何而來，原告實在不清楚，又八十八年十月二十八日當天是原告先出毆打被
      告，被告為制止原告曾與其發生拉扯，但絕無毆打原告之行為等語。
    理    由
一、兩造間有婚姻關係現仍存續中，據原告提出戶籍謄本配偶欄之記載可證。
二、原告主張其自八十五年七月間起經常遭被告毆打成傷，被告已有傷害慣行，八十
    八年十月二十八日，被告又因細故即將原告壓倒在地施以拳打腳踢，致原告受有
    多處傷害之事實，業據提出診斷證明書影本五件為證，並證人即兩造之長女洪竹
    君到庭證稱：父母親相處不佳且會吵架，吵架後伊目睹父親毆打母親有兩次以上
    等語綦詳，自堪認原告之主張為真實。被告雖抗辯：未曾毆打原告，八十八年十
    月二十八日伊只有制止原告對伊毆打而發生拉扯而已云云，惟所辯非但與兩造之
    女洪竹君之前揭證詞不符，且依原告所提出之上開診斷證明書所載，原告於八十
    八年十月二十八日左頸部受有傷害，並於當日前往臺灣省立臺北醫院急診，是倘
    被告於當日僅有與原告拉扯之行為，並未動手傷害，何以原告之身體會受傷﹖可
    見被告所辯各節顯非事實，要難採信。
三、按夫妻之一方對受他方不堪同居之虐待者，得向法院請求離婚，民法第一千零五
    十二條第一項第三款定有明文。所謂不堪同居虐待，係指與以身體上或精神上不
    可忍受之痛苦，致不繼續同居者而言。經查本件被告既有慣常性毆打原告之行為
    ，可見被告已嚴重破壞兩造賴以共同生活之誠摯情愛的基礎，堪認原告因受身體
    及精神上不可忍受之痛苦，而無法保持一安全及美滿之婚姻生活。從而，原告依
    前揭規定，訴請判決離婚，洵屬有據，應予准許。
四、據上論斷，原告之訴為有理由，依民事訴訟法第七十八條，判決如主文。
中      華      民國          八十九    年      三    月        十      日
                                  臺灣板橋地方法院家事法庭
~B法      官  高文淵
右正本證明與原本無異。
如對本判決上訴，須於判決書送達二十日內向本院提出上訴狀。
中      華      民      國    八十九    年      三    月        十      日
~B法院書記官  李錦輝


司法院資訊處製作；財團法人民間司法改革基金會備份。
